臺灣雲林地方法院刑事判決　　　　　　　 94年度訴字第851號
公　訴　人　臺灣雲林地方法院檢察署檢察官
被　　　告　丁○○
　　　　　　　　　　另案在臺灣嘉義監獄執行中
選任辯護人　邱創典律師
被　　　告　甲○○
　　　　　　　　　　羈押在臺灣雲林看守所
選任辯護人　蕭敦仁律師
上列被告因違反毒品危害防制條例等案件，經檢察官提起公訴（
94年度偵字第3206號），本院判決如下：
    主  文
丁○○未經許可，持有可發射子彈具有殺傷力之改造手槍，處有
期徒刑肆年，併科罰金新臺幣拾伍萬元，罰金如易服勞役，以銀
元參佰元即新臺幣玖佰元折算壹日，扣案改造手槍壹支（槍枝管
制編號0000000000號，含彈匣壹個）、土造子彈貳顆
均沒收。又共同連續販賣第一級毒品，處有期徒刑拾貳年，扣案
之第一級毒品海洛因貳拾伍包淨重伍點陸零公克沒收銷燬之；扣
案NOKIA 廠牌門號0000000000號、0000000000號行動電話（均含
SIM 卡）貳支、筆記本壹本、黑色皮包壹個（外觀標示有Blac
kand White等字樣）、空包裝袋（重肆點零壹公克）均沒收之；
因共同販賣第一級毒品海洛因所得新臺幣貳萬肆仟零貳拾元連帶
沒收之，如全部或一部不能沒收時，以其財產抵償之，因販賣第
一級毒品海洛因所得之玩具手槍壹支沒收之，如全部或一部不能
沒收時，追徵其價額。應執行有期徒刑拾伍年陸月，併科罰金新
臺幣拾伍萬元，罰金如易服勞役，以銀元參佰元即新臺幣玖佰元
折算壹日，扣案之第一級毒品海洛因貳拾伍包淨重伍點陸零公克
（空包裝袋重肆點零壹公克）沒收銷燬之，扣案改造手槍壹支（
槍枝管制編號0000000000號，含彈匣壹個）、土造子
彈貳顆、NOKIA 廠牌門號0000000000號、0000000000號行動電話
（均含SIM 卡）貳支、筆記本壹本、黑色皮包壹個（外觀標示有
Black and White 等字樣）、空包裝袋（重肆點零壹公克）均沒
收之，因共同販賣第一級毒品海洛因所得新臺幣貳萬肆仟零貳拾
元連帶沒收之，如全部或一部不能沒收時，以其財產抵償之，因
販賣第一級毒品海洛因所得之玩具手槍壹支沒收之，如全部或一
部不能沒收時，追徵其價額。
甲○○共同連續販賣第一級毒品，處有期徒刑柒年陸月。扣案之
第一級毒品海洛因貳拾伍包淨重伍點陸零公克沒收銷燬之；扣案
NOKIA 廠牌門號0000000000號、0000000000號行動電話（均含SI
M 卡）貳支、筆記本壹本、黑色皮包壹個（外觀標示有Black
and White 等字樣）、空包裝袋（重肆點零壹公克）均沒收之；
因共同販賣第一級毒品海洛因所得新臺幣貳萬肆仟零貳拾元連帶
沒收之，如全部或一部不能沒收時，以其財產抵償之。
    事  實
一、丁○○（臺語綽號「蜘蛛」）明知可發射子彈具有殺傷力之
    改造手槍及子彈均屬槍砲彈藥刀械管制條例所列管之物品，
    非經主管機關許可，不得持有，竟於民國94年6 月16日或17
    日晚間某時，在雲林縣北港鎮○○里○○路84號丙○○（另
    案偵辦）住處，無償受讓劉邦文（業已死亡）所有可發射子
    彈、具有殺傷力之仿FN廠半自動手槍製造之玩具手槍換裝土
    造金屬槍管而成之改造手槍1 支（槍枝管制編號0000000000
    號，含彈匣1 個）及具有殺傷力之土造子彈3 顆（1 顆於鑑
    定時擊發，驗餘2 顆），不具殺傷力之空彈殼1 枚，而未經
    許可非法持有之。
二、丁○○另基於販賣第一級毒品海洛因賺取差額營利之概括犯
    意，單獨或與甲○○共同為下列販賣第一級毒品海洛因之行
    為：(一)丁○○於94年6 月13起至94年6 月20日間之某時，在
    「皇佳汽車旅館」內，以新臺幣四、五萬元之代價向劉邦文
    購得已分裝完成之第一級毒品海洛因50餘包，再於94年6 月
    27 日 前後某日上午某時，在雲林縣北港鎮「采虹汽車旅館
    」某房間內，以2 支香菸量之海洛因（價值約3000元）售與
    乙○○（已經臺灣雲林地方法院以94年度訴字第622 號判處
    有期徒刑3 年6 月，併科罰金新臺幣5 萬元，上訴中），以
    換取其所有之不具殺傷力之模型手槍一支（價值約3000元）
    。(二)丁○○與甲○○共同基於販賣第一級毒品海洛因之概括
    犯意，2 人間約定由甲○○出面販賣海洛因，丁○○則提供
    甲○○販賣毒品當日之油錢、飯錢、及提供海洛因供甲○○
    施用。丁○○則於94年7 月24日上午10時許及同年7 月27日
    上午9時 許，在雲林縣北港鎮○○里○○路84號，由丁○○
    將其所有之海洛因共計50餘包及NOKIA 廠牌、門號
    0000000000號、0000000000號行動電話2 支交與甲○○，並
    交代甲○○已分裝好小包之海洛因，每包出售價500 元，大
    包者每包售價1000元。俟欲購買者撥打上開該2 支電話聯繫
    後，由甲○○與之約定時間、地點，並由甲○○持前開丁○○所交付之海洛因，前往約定之交付地點販賣予購買者，甲○○於94年7 月24日、27日2 天，連續多次，在雲林縣北港
    鎮北港高中門口及北港鎮北辰國小門口以每次販賣最多5 包
    ，最少1 包，又如買家攜款不足，則減收數十元之方式，總
    共販賣27包海洛因予數位不詳姓名之成年人，總計得款
    24020 元（其中300 元，由甲○○用於吃飯加油），甲○○
    並將該2 日交易海洛因之帳目詳細紀錄於筆記本。迨於94年
    7 月27日晚間8時 許，甲○○攜帶前開販賣所餘之第一級毒
    品25包（總計淨重5.60公克，包裝重4.01公克）（其中1 包
    毛重約0.4 公克，甲○○自己先行拿取另置於自己身上皮夾
    內）、及上開電話2 支，現金23720 元、筆記本1 本前往雲
    林縣北港鎮○○里○○路84號欲向丁○○報告販賣成果，於
    同日晚間8 時40 分 ，經警持台灣雲林地方法院檢察署檢察
    官所簽發之拘票前往雲林縣北港鎮○○里○○路84號，拘提
    丁○○而查獲，當場扣得海洛因25小包（淨重5.60公克，空
    包裝袋重4.01公克）、販賣海洛因所得23400 元（其中320
    元之零錢於執行搜索之過程中掉落床板下未予查扣、販賣毒
    品所用之NOKIA 行動電話2 支、供藏放毒品所用外觀標示有
    Black and White 等字樣之甲○○所有黑色小皮包1 個、筆
    記本1 本、具有殺傷力之改造手槍1 支（槍枝管制編號
    0000000000號，含彈匣1 個）、具有殺傷力之改造子彈3 顆
    等物。
三、案經雲林縣警察局報告台灣雲林地方法院檢察署檢察官偵查
    起訴。
    理  由
壹、程序部分（證據能力部分）：
壹、程序部分（證據能力）：被告及選任辯護人對於檢察官所提
    證據之證據能力，均同意作為證據使用。本院認為依刑事訴
    訟法第159 條之1 第2 項、第159 條之5 之規定，均得為證
    據。
貳、實體部份；
一、被告丁○○非法持有具殺傷之改造手槍及子彈部份；
(一)、訊據被告丁○○對於此部份之犯罪事實坦承不諱，核與證人
    丙○○於偵查中結證稱：「查獲的地點是我媽媽租來開理髮
    店的。『蜘蛛』丁○○有住在我那邊，他都來來去去的，有
    時有過夜，有時沒有。因為他是朋友所以給他住。槍、子彈
    是在我那查到的，是『蜘蛛』的，因為我有看到，昨天晚上
    約6 、7 點，他到我那時我看到的，他帶一把槍來我那邊，
    彈匣和子彈已經裝入所以不清楚有幾顆子彈，查獲時才知道
    有3 顆子彈。我昨天下午換垃圾袋時還沒有看到空彈殼，所
    以應該是晚上6 、7 點他來時自己丟的。」，及於本院96年
    5 月8 日審理中結證稱；「我有看到丁○○把槍放到我那邊
    ，他是下午來我那裡時拿去放的。」之詞相符，堪認被告丁○○自白扣案之改造手槍1 支、土造子彈3 顆為其所有之詞
    應係事實。
(二)、而扣案之改造手槍、土造子彈經送內政部警政署刑事警察局
    依性能檢驗法、試射法鑑定方法鑑定，認為「一、送鑑改造
    手槍一支（槍枝管制編號0000000000號），認係由仿FN廠辦
    自動手槍製造之玩具手槍換裝土造金屬槍管改造而成之改造
    手槍，機械性能良好，可供擊發適用子彈使用，認具殺傷力
    。二、送鑑之改造子彈3 顆，認均係由直徑8.62mm，長度16
    .9mm 金 屬彈殼及直徑7.98mm金屬彈頭組合而成之改造子彈
    （採樣1 顆測量，採樣1 顆試射，可擊發，認具殺傷力），
    此有內政部警政署刑事警察局94年8 月12日刑鑑字第094012
    0496號鑑定書在卷可資佐證。」
(三)、綜上所述，被告丁○○此部分事證明確，犯行可以認定。
二、販賣第一級毒品部分：
(一)、就犯罪事實欄二、(一)的部份：此部份之犯罪事實業據被告丁○○於本院審理時坦承不諱，核與證人乙○○於偵查中結證
    稱：「丁○○有四號海洛因，我沒有海洛因，我把槍拿給他
    換二根香菸的海洛因量。那一把槍是土造的。我有講實情，
    槍在丁○○那邊。」，及本院審理中證稱：「去采虹汽車旅
    館時，我帶1 支槍，我拿槍向丁○○換2 支摻有海洛因的香
    菸吸食，2 支摻有海洛因的香菸約價值3 千元，因為較純。
    當時是因為想要施用海洛因，又沒有錢，才會用槍和丁○○
    交換毒品，我給丁○○的槍是玩具的，價值約2 、3000元。
    」之詞相符。再者，乙○○因曾於94年1 月22日某時起至94
    年7 月12日凌晨零時止，連續施用第一級毒品海洛因多次，
    經本院以94年度訴字第543 號判決判處有期徒刑八月，此有
    該判決書在卷足憑，足認證人乙○○確實有施用第一級毒品
    海洛因之惡習，是其所證稱曾以1 支玩具手槍向被告丁○○
    換取摻有海洛因之香菸2 支應係事實。此外，復有事實欄所
    示之第一級毒品25包扣案，而該扣案之第一級毒品25包（包
    含甲○○拿取後放置於自己皮夾內的1 包），經送鑑驗認均
    含第一級第6 項毒品海洛因成分，淨重5.60公克，空包裝袋
    重4.01 公 克，純度34.29%，純質淨重1.92公克，此有法務
    部調查局94年11月9 日調科壹字第160002783 號鑑定通知書
    在卷足憑。綜上所述，此部分事證明確，被告丁○○之犯行
    堪予認定。
(二)、就犯罪事實欄二、(二)的部份：
１、訊據被告甲○○、丁○○對於此部份之犯罪事實均坦承不諱
    。並有、第一級毒品海洛因25包、連絡販毒所用之NOKIA
    廠牌門號0000000000號、0000000000號行動電話2 支、供藏
    放毒品所用外觀標示有Black and White 等字樣之黑色小皮
    包1 只、販毒所得23400 元、記載販毒內容之筆記本1 本扣
    案可資佐證。、再依上開被告甲○○所製作之筆記內容觀
    之，被告甲○○對於每次交易金額均有詳細填載（包含油錢
    、飯錢，及自己所抽取欲供自己施用放置於皮夾內之海洛因
    ），而查獲時其中1 包海洛因係由被告甲○○之皮夾內扣得
    ，亦與該筆記內容相符。又被告甲○○供稱，現場警察進入
    時，在床上現金應有23720 元，因有部份之零錢掉入床板中
    ，因此僅查扣23400 元，經核亦與被告甲○○上開筆記記載
    販賣毒品所得金額相符，足認該筆記本記載之內容為真實。
    、據證人丙○○於檢察官偵查中具結稱：「查扣的2 萬多
        元現金是甲○○帶來的，他一進來就丟在床上。」；證
        人戊○○於檢察官偵查中結證稱：「查扣的2 萬多元現
        金是甲○○的，甲○○進來時帶1 個黑色小包包，還有
        現金一疊，手機2 支，後來就把現金、手機丟在床上，
        黑色小包包帶在身上，人坐在床上旁邊，他打開黑色小
        包包拿出裡面的塑膠包裝，就是查扣到的那些東西，然
        後就跟『蜘蛛』說話。」，證人戊○○再於本院審理中
        結證稱：「甲○○進來時手裡拿著皮包和手機，後來有
        拿一疊錢丟在床上，錢從哪裡拿出來的我不知道，錢就
        在他床上那邊，甲○○進來是要跟丁○○說話。」，及
        雲林縣警察局北港分局扣押物品目錄表記載現金23400
        元係於床上查獲。是茍若該234 00元係被告甲○○所有
        ，則其何必將該等金錢放置於床上，顯然該等金錢係被
        告甲○○為被告丁○○販毒所得，欲將該筆金錢點交給
        被告丁○○，惟於尚不及點清之際即遭警查獲，才會在
        床上扣得該筆金錢。綜上所述，此部分罪證明確，被
        告2 人犯行均堪認定。
三、論罪科刑：
(一)、新舊法比較；
１、按行為後法律有變更者，適用行為時之法律。但行為後之法
    律有利於行為人者，適用最有利於行為人之法律，刑法第2
    條第1 項定有明文。又比較新舊法時，應就罪刑有關之共犯
    、未遂犯、想像競合犯、牽連犯、連續犯、結合犯、以及累
    犯加重、自首減輕暨其他法定加減原因（如身分加減）與加
    減例等一切情形，綜其全部罪刑之結果而為比較，最高法院
    95年度第8 次刑事庭會議決議可資參照。次按被告行為後之
    刑法部分條文業於94年2 月2 日，經總統以華總一義字第09
    400014901 號令修正公布，並自95年7 月1 日施行，茲就修
    正前後之新舊法比較適用，分敘如下：
２、【罰金刑之說明】：修正前刑法第33條第5 款規定：「罰金
    ：1 元（銀元）以上」，並依現行法規所定貨幣單位折算新
    臺幣條例規定，以銀元1 元折算新臺幣3 元，修正後刑法第
    33 條 第5 款則規定：「罰金：新臺幣1,000 元以上，以百
    元計算之」。而毒品危害防制條例、槍砲彈藥刀械管制條例
    法定得併科罰金刑部分均係以新臺幣為單位，被告行為後並
    無變更，惟修正後刑法第33條第5 款所定罰金刑最低數額，
    較之修正前提高，自以修正前刑法第33條第5 款規定有利於
    被告。
３、【罰金易服勞役之說明】：易服勞役之折算標準，依修正前
    刑法第42條第2 項前段、修正前罰金罰鍰提高標準條例第2
    條（現已刪除），以銀元300 元即新臺幣900 元折算1 日，
    修正後提高為以新臺幣1000元、2000元或3000元折算一日，
    經比較新舊法，以新法有利於被告。
４、【連續犯之說明】：被告2 人行為時之刑法第56條規定：「
    連續數行為而犯同一之罪名者，以一罪論。但得加重其刑至
    二分之一」，新法則予刪除。舊法之連續犯規定，係以一罪
    論，但得加重其刑至二分之一，新法予以刪除後，自應論以
    數罪。經核修正前之規定較有利於被告2 人。
５、【死刑或無期徒刑減輕時之適用】：修正前刑法第64條第2
    項原規定：「死刑減輕者，為無期徒刑，或15年以下12年以
    上有期徒刑」，修正後規定為：「死刑減輕者，為無期徒刑
    」；同法第65條第2 項原規定：「無期徒刑減輕者，為7 年
    以上有期徒刑」，修正後規定為：「無期徒刑減輕者，為20
    年以下15年以上有期徒刑」，新舊法比較結果，以修正前規
    定對被告較為有利。
６、【罰金刑減輕時之適用】：刑法「罰金刑加減」之規定，將
    舊法「僅加減其最高度」之規定（刑法第68條），改為「最
    高度及最低度同加減之」（刑法第67條），罰金法定刑之加
    減範圍變更，因屬刑罰權科刑規範之變更，於處斷時自有新
    舊法比較輕重必要，於有減輕其刑之事由時，新法最低度刑
    同減之，故新法較有利於行為人。
７、被告丁○○行為時之刑法第51條第5 款規定：「數罪併罰，
    分別宣告其罪之刑，依左列各款定其應執行者：五、宣告多
    數有期徒刑者，於各刑中之最長期以上，各刑合併之刑期以
    下，定其刑期。但不得逾20年」，經修正為：「數罪併罰，
    分別宣告其罪之刑，依下列各款定其應執行者：五、宣告多
    數有期徒刑者宣告多數有期徒刑者，於各刑中之最長期以上
    ，各刑合併之刑期以下，定其刑期。但不得逾30年」。除就
    序文「左列」修正為「下列」之文字修正外，主要係將有期
    徒刑合併定應執行刑之上限，由原定20年提高為30年。經核
    修正後之規定並未有利於被告丁○○。
８、經比較修正前後之上揭新舊法律，綜合一切罪刑之結果，應
    以被告2 人行為時即修正前之法律，較有利於被告，故依刑
    法第2 條第1 項前段規定，應適用修正前之刑法規定。
(二)、再按「行為後刑法條文經修正，惟無有利、不利情形（刑法
    第15條、第28條、第30條之文字修正，第55條但書、第59條
    實務見解之明文化），應適用裁判時法。」最高法院95年9
    月14日第5 次刑事庭臨時庭長會議決議在案。是以刑法第28
    條之修正係以：「修正共同正犯之參與類型，確定在『實行
    』概念下之共同參與行為，始成立共同正犯，為杜爭議，爰
    將『實施』一語，修正為『實行』」，即修法乃在確定正犯
    概念，杜絕爭議；及刑法第55條修正後所增加之但書規定：
    「但不得科以較輕罪名所定最輕本刑以下之刑」，係屬科刑
    之限制，為法理之明文化，非屬法律之變更；又刑法第59條
    之規定，為法院就刑之裁量及酌減審認標準見解之明文化，
    亦非屬法律之變更，均不生新舊法比較適用之問題，應逕適
    用裁判時即修正後之刑法第28條、第59條之規定（另參照最
    高法院95年第8 次刑事庭會議決議六之(一)）。
(三)、論罪科刑：
１、核被告丁○○所為，係犯槍砲彈藥刀械管制條例第8 條第4
    項之未經許可持有可發射子彈具有殺傷力之改造手槍罪及同
    條例第12條第4 項之未經許可持有子彈罪、毒品危害防制條
    例第4 條第1 項之販賣第一級毒品海洛因罪；被告甲○○所
    為，係犯毒品危害防制條例第4 條第1 項之販賣第一級毒品
    海洛因罪。
２、被告甲○○、丁○○就上開事實欄二、(二)部分所示販賣第一
    級毒品海洛因之犯行，有犯意之聯絡及行為之分擔，為共同
    正犯，被告2 人持有海洛因之低度行為，為販賣海洛因之高
    度行為所吸收，不另論罪。
３、被告丁○○持有上開具有殺傷力之手槍1 支、子彈3 顆之行
    為，因該手槍、子彈分別屬槍砲彈藥刀械管制條例第8 條第
    4 項、第12條第4 項規定所處罰之槍枝、子彈，侵害各該規
    定保護之單一社會法益，僅各犯單一之未經許可持有槍、彈
    罪。被告以1 持有行為，同時持有具有殺傷力之改造手槍及
    子彈，侵害數法益，屬1 行為觸犯數罪名，應依刑法第55條
    想像競合犯之規定，從一重之槍砲彈藥刀械管制條例第8 條
    第4 項之未經許可持有可發射子彈具有殺傷力之改造手槍罪
    處斷。
４、被告丁○○、甲○○所為上開販賣第一級毒品海洛因之犯行
    ，時間緊接，手段相同，顯係基於概括之犯意為之，應依修
    正前刑法第56條規定，論以連續犯，並加重其刑。
５、又本件檢察官雖僅就被告甲○○、丁○○於94年7 月24日上
    午、7 月27日上午，分別在北港高中門口及北辰國小門口各
    售出500 元及1000元之海洛因5 次起訴，惟本院所認定如事
    實欄所述之犯罪事實，已較起訴書有所擴張，而擴張之部分
    因與原起訴之部分，犯罪時間緊接、手段相同，應依修正前
    刑法第56條規定，論以連續犯，亦已如前述，故為裁判上一
    罪，為起訴效力所及，本院自得依並加以審判，附此敘明。
６、按法院於面對不分犯罪情節如何，概以重刑為法定刑者，於
    有情輕法重之情形時，在裁判時本有刑法第59條酌量減輕其
    刑規定之適用，以避免過嚴之刑罰，大法官會議解釋釋字第
    263 號解釋文可資參照。亦即，法院為避免刑罰過於嚴苛，
    於情輕法重之情況下，應合目的性裁量而有適用刑法第59條
    酌量減輕被告刑度之義務。又適用刑法第59條酌量減輕其刑
    時，並不排除同法第57條所列舉10款事由之審酌（最高法院
    70年05月16日70年度第6 次刑事庭長會議決議足供參考）。
    基於以上之理由，本院認：
被告2人犯後於本院審判程序時坦白認錯，已有悔悟之心
被告於本案犯罪之動機，均因自己有施用毒品海洛因之惡習，
  被告2 人為求賺取施用毒品金錢及毒品，而從事販賣毒品海洛
  因，此為被告2 人於審判中供稱甚明，由被告2 人之犯罪動機
  ，足認被告並非大量販毒之人，況被告2 人亦無其他販毒前科
  ，有臺灣高等法院被告前案紀錄表在卷可稽，犯罪之可非難性
  不高，尚無需予長期與社會隔離之必要。
被告2 人於本案販賣毒品之次數、及所得均不多，且時日尚短
  ，犯罪情節難認嚴重，其惡性與大量或長期販毒者迥然有異，
  足見其非販賣毒品之大、中盤商，其犯罪情節顯較輕，此較諸
  大量販賣毒品與不特定多數人施用，藉以牟取暴利之情不同，
  危害社會之程度亦有差別，犯罪所生之危害亦非甚重。
以上各情，足認被告2 人販賣第一級毒品之犯罪情狀是有值得
  憫恕之處，而被告所犯販賣第一級毒品罪之罪法定刑是死刑、
  無期徒刑，若科以法定最輕刑度之無期徒刑，猶嫌過重，有傷
  一般國民對法律之情感，爰依刑法第59條酌減其刑。
７、爰審酌以上各情，及被告丁○○持有具殺傷力之改造手槍、
    子彈之動機、及並未持以作案，尚未對於社會治安造成嚴重
    損害，且其係利用年輕識淺之甲○○販賣毒品，犯罪手段較
    為惡劣，與直至本院審理中方始承認販賣第一級毒品之行為
    ，及其他一切之情事，分別量處如主文所示之刑，並諭知罰
    金如易服勞役之折算標準，及定其應執行之刑；另審酌被告
    甲○○年輕識淺，販賣毒品所得並非歸其所有，且犯後尚知
    坦白犯刑，態度較佳，及其他一切之情事，量處如主文所示
    之刑。
８、沒收部分：「犯第4 條至第9 條、第12條、第13條或第14條
    第1 項、第2 項之罪者，其供犯罪所用或因犯罪所得之財物
    ，均沒收之，如全部或一部不能沒收時，追徵其價額或以其
    財產抵償之。」毒品危害防制條例第19條第1 項定有明文。
    又「毒品危害防制條例第19條第1 項，係刑法第38條第1 項
    第2 款、第3 款、第3 項但書之特別規定，採義務沒收主義
    ，苟能證明係供犯罪所用或因犯罪所得之財物，均應沒收之
    ，如全部或一部不能沒收時，追徵其價額或以其財產抵償之
    ，並不以當場搜獲扣押者為限。」最高法院88年度臺上字第
    2039號判決意旨可參。則：
、扣案之海洛因25包（淨重5.60公克），被告甲○○於本院審
    理中供稱：「係販賣所餘之物，且其中1 包係準備供自己施
    用，而另行放置於皮夾內。」故扣案之25包海洛因應係被告
    丁○○原先所交付被告甲○○預備用以販賣之物，是扣案之
    海洛因25包，既為本案查獲被告2 人欲供販賣所用之毒品，
    應依毒品危害防制條例第18條第1 項前段沒收銷毀之、包裝
    上開毒品之包裝袋（重4.01公克），係用以包裹上開毒品免
    於逸失、受潮，並方便販賣毒品時按包計價，為供販賣毒品
    所用之物，應依毒品危害防制條例第19條前段沒收之，又該
    包裝袋既經扣案，即無不能沒收應追徵其價額之問題。
、扣案NOKIA 廠牌、門號0000000000號、0000000000號行動電
    話2 支（均含SIM 卡）均為被告丁○○所有，且供被告甲○○聯絡購毒者販賣海洛因之用，業據被告丁○○、甲○○於
    本院審理時供述明確，應依毒品危害防制條例第19條第1 項
    沒收之，被告甲○○部分，依共犯連帶沒收理論，應一併諭
    知宣告沒收。前述物品既經扣案，亦無不能沒收應追徵其價
    額之問題。
、上開扣案之黑色皮包1 個（外觀標示有有Black and White
    等字樣），為被告甲○○所有供存放所欲販賣海洛因所用之
    物，業據被告甲○○於本院審理時供述明確，應依毒品危害
    防制條例第19條第1 項沒收之。被告丁○○部分，並依共犯
    連帶沒收理論，應一併諭知宣告沒收。前述物品既經扣案，
    亦無不能沒收應追徵其價額之問題。
、被告甲○○、丁○○2 人共同販賣海洛因所得24020 元（其
    中23400 元扣案）連帶沒收之，如全部或一部不能沒收時，
    應以其等之財產抵償之。被告丁○○單獨販賣毒品所得玩具
    手槍1 支沒收之，如全部或一部不能沒收時，追徵其價額。
、扣案之丁○○所持有改造手槍1 支、土造子彈2 顆（另1 顆
    於試射時擊發），均具有殺傷力，屬違禁物，均應依刑法第
    38條第1 項第1 款規定沒收。
９、不併予宣告沒收部分：
、本件查獲時，在現場之小茶桌查扣海洛因一小包（毛重0.6
    公克），被告2 人均否認為其所有。而證人丙○○則於檢察
    官偵查中承認該包物品為其所有，然稱該物品是糖。是本件
    既無積極證據可資認定該包海洛因係被告2 人所有，亦無證
    據可資認定該包海洛因與本件被告2 人所涉販賣第一級毒品
    罪有關，本院爰不予宣告沒收，並退回由檢察官另行處理。
、本件查獲時，在現場扣得被告丁○○、甲○○所有安非他命
    各1 包，及丁○○所有安非他命吸食器1 組、證人丙○○所
    有注射針筒3 支、被告丁○○所有黑色皮包1 個，經核均與
    被告2 人所涉販賣第一級毒品海洛因無關，本院亦不予宣告
    沒收，並退回由檢察官另行處理。
、本件查獲時，在現場小木櫃上層所查獲之分裝袋1 包，被告
    2 人均否認為其所有，經核亦與被告2 人所涉販賣第一級毒
    品海洛因無關，本院不予宣告沒收。
、另經刑事警察局測試時試射之1 顆土造子彈，雖具殺傷力，
    惟已經鑑定機關實際試射，僅餘不具殺傷力之彈殼，，核其
    性質與另枚扣案之彈殼相同，均非屬違禁物，故均不予宣告
    沒收
參、不另為無罪諭知部分：
一、公訴意旨另以被告甲○○所販賣毒品之對象包含己○○，因
    認被告2 人就此部分，亦成立販賣第一級毒品罪云云。
二、經查：
(一)、訊據被告2 人均堅詞否認有販賣毒品予證人己○○。而質諸
    證人己○○到庭結證稱：「不曾向在庭之被告2 人購買過毒
    品」，又另證稱：「我所購買毒品的地方約在北港的堤防旁
    邊，94年7 月10日至30日間曾打0000000000號電話購買毒品
    。打去時電話都是女生接的較多，但有1 、2 次是男生接的
    」等語。
(二)、是依證人己○○所證稱，其未曾向被告2 人購買毒品一節，
    甚為明確。且其所購買毒品之地點與被告甲○○所供稱曾經
    販賣毒品之地點並不相符。再者0000000000號電話，雖係被
    告丁○○於94年7 月24日、27日交予被告甲○○使用聯絡販
    賣毒品事宜，惟被告2 人已於94年7 月27日被查獲，並經法
    院裁定羈押，則其所稱曾於94年7 月10日至30日撥打000000
    0000號電話購買毒品顯係出於誤記。
(三)、此外，被告2 人對於販賣毒品之數量、次數，因有被告甲○○所製作之筆記本可佐，被告2 人對此均不爭執，是被告2
    人對於所販賣之對象中有無包括己○○，諒對其量刑，不生
    影響，被告2 人並無對此加以否認之必要，故本院認為被告
    2 人所陳並未販賣毒品給己○○，應為真實。
(四)、綜上，公訴意旨認被告2 人涉有此部分犯行，顯屬誤會，此
    部分本應對被告2 人為無罪之諭知，惟公訴人認此部分與前
    揭被告2 人論罪部分具有有連續犯之裁判上一罪關係，爰不
    另為無罪之諭知。
肆、應適用之法律：
一、刑事訴訟法第299 條第1 項前段。
二、槍砲彈藥刀械管制條例第8 條第4 項、第12條第4 項、毒品
    危害防制條例第4 條第1 項、毒品危害防制條例第18條第1
    項前段、第19條第1 項。
三、刑法第11條前段、第2 條第1 項、第28條、第55條、第56條
    （修正前）、第42條第2 項前段（修正前）、第59條、第38
    條第1 項第1 款、51條第5 款、第9 款。
本案經檢察官朱健福到庭執行職務
中　　華　　民　　國　　96　　年　　8 　　月　　8 　　日
            刑事第六庭審判長法  官  吳基華
                            法  官  蔡世芳
                            法  官  林俊良
以上正本證明與原本無異。
如不服本判決，應於判決送達後10日內，向本院提出上訴狀。（
須附繕本）
                            書記官  李雅怡
中　　華　　民　　國　　96　　年　　8 　　月　　9　 　日
附錄本案論罪科刑條文：
槍砲彈藥刀械管制條例第8 條第4 項
未經許可，持有、寄藏或意圖販賣而陳列第 1 項所列槍枝者，處
 3 年以上10年以下有期徒刑，併科新臺幣700 萬元以下罰金。
槍砲彈藥刀械管制條例第12條第4項
未經許可，持有、寄藏或意圖販賣而陳列子彈者，處 5 年以下有
期徒刑，併科新台幣 300 萬元以下罰金。
毒品危害防制條例第4條第1項
製造、運輸、販賣第一級毒品者，處死刑或無期徒刑；處無期徒
刑者，得併科新臺幣 1 千萬元以下罰金。
